臺灣高雄地方法院刑事判決　　　　　　 95年度重訴字第114號
公　訴　人　臺灣高雄地方法院檢察署檢察官
被　　　告　丙○○
指定辯護人　本院公設辯護人丁○○
被　　　告　乙○○
指定辯護人　本院公設辯護人甲○○
上列被告因毒品危害防制條例案件，經檢察官提起公訴（95年度
偵字第24320、27123、28684 號），本院判決如下：
    主  文
丙○○共同運輸第一級毒品，處有期徒刑拾陸年，褫奪公權捌年
。扣案以塑膠膜包裝之第一級毒品海洛因柒條及以夾鏈袋包裝之
海洛因肆小包暨其包裝袋（合計淨重貳佰拾玖點零貳公克，純
度百分之伍拾肆點貳，純質淨重壹佰貳拾玖點陸貳公克；空包
裝重肆拾伍點陸公克）、以塑膠袋包裝之海洛因伍包暨其包裝袋
（驗前淨重壹佰柒拾伍點壹玖公克，驗後淨重壹佰柒拾伍點零玖
公克），均沒收銷燬之。
乙○○共同運輸第一級毒品，處有期徒刑拾捌年，褫奪公權玖年
。扣案以塑膠膜包裝之第一級毒品海洛因柒條及以夾鏈袋包裝之
海洛因肆小包暨其包裝袋（合計淨重貳佰拾玖點零貳公克，純
度百分之伍拾肆點貳，純質淨重壹佰貳拾玖點陸貳公克；空包
裝重肆拾伍點陸公克）、以塑膠袋包裝之海洛因伍包暨其包裝袋
（驗前淨重壹佰柒拾伍點壹玖公克，驗後淨重壹佰柒拾伍點零玖
公克），均沒收銷燬之。
    事  實
一、丙○○與乙○○為男女朋友關係，其兩人均明知海洛因業經
    行政院公告列為毒品危害防制條例第2 條第2 項第1 款之第
    一級毒品，且屬行政院依懲治走私條例公告之管制進出口物
    品，不得非法持有、運輸及進口，竟與年籍不詳綽號「昌哥
    」（另稱陳威銘，下稱「昌哥」）及丙○○稱呼其「叔叔」
    之成年男子（下稱「叔叔」）共同基於運輸管制物品第一級
    毒品海洛因進口之犯意聯絡，由「昌哥」及「叔叔」先於不
    詳時地謀議細節，再由「昌哥」交付丙○○、乙○○新臺幣
    （下同）22,000元，供其兩人向旅行社訂購泰國6 天5 夜之
    套裝旅遊行程（每人費用11,000元），另交付每人3,000 元
    零用金（上開22,000元團費及6,000 元零用金，均已花用完
    畢）供其兩人在泰國花用，指示知情之丙○○、乙○○於民
    國95年9 月7 日自高雄小港國際機場（下稱小港機場）搭機
    出境，前往泰國曼谷，與綽號「叔叔」之男子連繫，嗣於同
    年月11日晚上11時許，由「叔叔」於丙○○、乙○○下榻之
    飯店前公用電話亭，交付丙○○1 只黑色背包，其內放置以
    塑膠膜包裝之第一級毒品海洛因7 條（包）、以夾鏈袋包裝
    之第一級毒品海洛因4 小包（以上7 包合計淨重239.02 公
    克，純度百分之54.23 ，純質淨重12 9.62 公克；空包裝重
    45.6公克）、以塑膠袋包裝之第一級毒品海洛因5 包（驗前
    淨重合計175.19公克；驗後淨重175.09公克）及嬰兒油1 瓶
    ，丙○○、乙○○於取得該黑色背包後即返回飯店將上開海
    洛因取出（嬰兒油及該黑色包包則棄置在該飯店），以夾鏈
    袋包裝之4 小包海洛因由丙○○隨身攜帶，其餘之海洛因則
    藏放於隨身行李箱內（以塑膠膜包裝之海洛因7 條，其中3
    條放在食畢之花生罐再一併藏放在該行李箱內），再於同年
    月12日搭乘立榮航空公司編號B7 -8 2 號班機自泰國曼谷往
    高雄入境抵達小港機場，隨身行李箱亦隨機運送入境，以此
    方式運輸上開管制物品第一級毒品海洛因進入我國境內。嗣
    該兩人於入境時經警查獲，而丙○○因怕遭搜身，遂趁機將
    其隨身攜帶之4 小包海洛因塞進乙○○之褲袋內，並經警當
    場查扣上開藏放在行李箱內之海洛因7 條（其中3 條裝在花
    生罐內）及乙○○褲袋內之海洛因4 小包，嗣臺灣高雄看守
    所於同年月13日晚上11時50分許辦理丙○○入所手續時，在
    該行李箱內查獲上開以塑膠袋包裝之5 包海洛因，始悉上情
    。
二、案經高雄市政府警察局刑警大隊報請臺灣臺南地方法院檢察
    署呈請臺灣高等法院檢察署檢察長核轉由臺灣高雄地方法院
    檢察署檢察官偵查起訴。
  　理  由
一、證據能力部分：
(一)、被告乙○○及其辯護人均爭執共同被告丙○○於警詢之陳述
    無證據能力。惟被告丙○○業於審理時以證人身分具結作證
    ，並接受交互詰問，對被告乙○○行使對質、詰問之權利並
    未剝奪。再者，被告丙○○於本院審理以證人身分陳述時，
    就被告乙○○是否知悉私運毒品及前往泰國之機票等相關團
    費是否由被告乙○○支付一事，已與警詢所陳不同，而依被
    告丙○○於警詢陳述作成之情況，可知被告丙○○被查獲後
    於95年9 月13日第1 次警詢時即坦承犯行，並明確供稱被告
    乙○○與其共同運輸本案扣案第一級毒品海洛因之事實，員
    警及詢問人員並無違反其等意志而製作警詢筆錄之必要，且
    製作筆錄距入境遭查獲僅相隔數小時，記憶猶新，且較無受
    共犯影響而刻意為不實之陳述，自具可信之特別情況，並為
    證明本件犯罪事實存否所必要。本院認依刑事訴訟法第159
    條之2 規定，被告丙○○警詢之陳述，具證據能力。至於被
    告丙○○前後陳述或有不同，則屬證明力之問題。
(二)、按被告以外之人於審判外之言詞或書面陳述，除法律有規定
  　者外，不得作為證據；又被告以外之人於審判外之陳述，雖
    不符刑事訴訟法第159 條之1 至第159 條之4 之規定，而經
    當事人於審判程序同意作為證據，法院審酌該言詞陳述或書
    面陳述作成時之情況，認為適當者，亦得為證據；另當事人
    、代理人或辯護人於法院調查證據時，知有第159 條第1 項
    不得為證據之情形，而未於言詞辯論終結前聲明異議者，視
    為有前項之同意，刑事訴訟法第159 條第1 項、第159 條之
    5 分別定有明文。本案檢察官、被告及辯護人於本院準備程
    序時，就本判決所引用各項證據（含傳聞證據、非傳聞證據
    及符合法定傳聞法則例外之證據），除上被告乙○○及其辯
    護人就上(一)所述被告丙○○於警詢之供述認無證據能力外，
    其餘之證據均明示同意有證據能力（見本院卷第51-52 頁）
    ，且於本院言詞辯論終結前，檢察官、被告及辯護人對於卷
    附具有傳聞證據性質之證據，既均已知其情，均未聲明異議
    ，本院認該具有傳聞證據性質之證據，並無任何違法取證之
    不適當情形，以之作為證據使用係屬適當，自得採為認定被
    告犯罪事實之證據。
二、認定犯罪事實所憑證據及理由
    訊據被告丙○○坦承其依綽號「昌哥」之成年男子指示，於
    95年9 月7 日與被告乙○○自小港機場出境，並於同年月12
    日以隨身行李攜帶上開裝有第一級毒品海洛因之行李箱自泰
    國曼谷搭機返台（含隨身攜帶之4 小包），分別在小港機場
    通關檢查時為高雄關稅局人員及在辦理入所手續時為高雄看
    守所人員查獲之事實不諱，僅辯稱：被告乙○○就運輸第一
    級毒品海洛因部分並不知情。另被告乙○○則矢口否認有何
    共同運輸第一級毒品及私運管制物品進口之犯行，辯稱：此
    次乃純粹與被告丙○○到泰國曼谷旅遊，團費均係伊所支付
    ，且被告丙○○所攜帶之行李箱伊亦未打包。經查：
(一)、被告丙○○與乙○○於95年間係男女朋友關係，被告兩人於
    95年9 月7 日自小港機場搭機出境，前往泰國曼谷地區，由
    「叔叔」之成年男子於同年月11日晚上11時許至被告兩人下
    榻之飯店前公用電話亭，交付被告丙○○1 只黑色背包，其
    內放置以塑膠膜包裝之白粉7 條、塑膠袋包裝之白粉5 包、
    夾鏈袋包裝之白粉4 小包及嬰兒油1 瓶，被告兩人於取得該
    包包後即返回飯店，被告丙○○將上開7 條白粉取出，將其
    中3 條放置在食畢之花生罐內，另夾鏈袋包裝之4 小包白粉
    由被告丙○○隨身攜帶，並將裝有3 條白粉之花生罐、另4
    條白粉及以塑膠袋包裝之5 包白粉藏放於隨身行李箱內，被
    告兩人再於同年月12日搭乘立榮航空公司編號B7-8 2號班機
    自泰國曼谷往高雄入境抵達小港機場，隨身行李箱亦隨機運
    送入境，被告丙○○於入境時因怕遭搜身，遂趁機將其隨身
    攜帶之4 小包白粉塞進被告乙○○之褲袋內，並經警當場查
    扣上開藏放在行李箱內之白粉7 條（含置於花生罐內之3 條
    ）及被告乙○○褲袋內之白粉4 小包，後來臺灣高雄看守所
    於同年月13日晚上11時50分許辦理被告丙○○入所手續時，
    在該行李箱內另查獲上開以塑膠袋包裝之5 包白粉等情，業
    據被告兩人供認不諱，並有以塑膠膜包裝之白粉7 條、以夾
    鏈袋包裝之白粉4 小包、以塑膠袋包裝之白粉5 包等物扣案
    可證，及被告兩人之護照與身分證影本、入出境查詢資料、
    高雄關稅局扣押貨物運輸工具收據及搜索筆錄、高雄市政府
    警察局扣押物品清單、臺灣高雄地方法院檢察署扣押物品清
    單及扣案物品照片11張（見95年度偵字第24320 號卷第
    70-71 頁、第117-133 頁；95年度偵字第28684 號卷第2-5
    頁））等附卷可稽。
(二)、前開扣案以塑膠膜包裝之白粉7 條、夾鏈袋包裝之白粉4小
    包及以塑膠袋包裝白粉5 包，經送驗結果，均含第一級毒品
    海洛因成分，其中以塑膠膜包裝之白粉7 條及以夾鏈袋包裝
    之白粉4 小包，合計淨重239.02公克，純度百分之54.23 ，
    純質淨重129.62公克（空包裝重45.6公克）；另以塑膠袋包
    裝之白粉5 包，驗前淨重合計175. 19 公克，驗後淨重175.
    09公克，此有法務部調查局95年10月3 日調科壹字第095230
    23790 號鑑定通知書1 紙（見上開偵字第2432 0號卷第67頁
    ）及高雄醫學大學附設中和紀念醫院檢驗報告5 紙（見上開
    偵字第28684 號卷第8-12頁）存卷足憑。足認被告兩人確有
    運輸管制物品第一級毒品海洛因進口之事實無訛。
(三)、被告乙○○雖否認知情其與被告丙○○攜帶入境之物品為海
    洛因一節，並以前詞置辯，然查：
  1.被告丙○○於95年9 月12日入境遭查獲翌（13）日於警詢供
    稱：「查獲的海洛因毒品是95年9 月11日我們住宿在曼谷飯
    店有1 位台灣李姓男子（即上述綽號「叔叔」）將分裝好之
    條狀毒品海洛因交給我和乙○○。」「（妳們計畫運輸毒品
    妳男朋友乙○○是否知情？）乙○○他知道。」等語綦詳（
    見警卷第10-11 頁）。雖被告丙○○後於偵查中曾改口供稱
    被告乙○○對於運輸毒品一事並不知情，然於95年11月8 日
    本院延押訊問時即陳稱：「（為何之前你表示乙○○對於運
    輸毒品並不知情？）乙○○叫我擔下來，因為我有在施用毒
    品，我並不知道這個罪這麼重。」等語（見本院95年度偵聲
    字第705 號卷第15頁）。再於95年11月14日偵查中經檢察官
    訊問上開於辦理入所手續時被查扣以塑膠袋包裝之5 包海洛
    因來源時亦具結證稱：「有1 位陳威銘先生（綽號『昌哥』
    ）在我們出國時有留1 支電話給我們，叫我們到泰國時聯絡
    ，在臺灣時都是由乙○○與『昌哥』聯絡，‧‧回國前1 天
    晚上，乙○○打『昌哥』留的電話，打完之後，我跟乙○○
    一起下樓，他在路口等，叫我走到電話亭，一會兒，有一位
    中年男子拿1 個背包給我，拿了就走了，我們就回飯店，‧
    ‧乙○○在用行李。」等語（見上開偵字第24 320號卷第82
    頁）。
  2.另被告丙○○於95年12月1 日移審時在本院供稱：本案被查
    扣之全部海洛因，是我和被告乙○○共同自泰國曼谷運輸來
    臺灣，且我們兩人於起運之初即知該攜帶之物品係海洛因，
    而我和被告乙○○於95年9 月7 日一同前往泰國曼谷，其目
    的是要運輸海洛因入境，往返泰國之機票及生活開銷費用，
    都是綽號「昌哥」之陳威銘拿給我們的，1 個人11,000元，
    兩人合計22 ,000 元，參加6 天5 夜的套裝行程，而「昌哥
    」除給我們上開22,000元供支付旅遊機票等團費外，另再給
    我們每人3, 000元作為在泰國期間之生活零用金，前往泰國
    往返機票及住宿等相關費用並非乙○○所支付等語。並就在
    泰國曼谷如何取得海洛因部分供稱：在泰國方面是「昌哥」
    叫我打電話給我稱呼他「叔叔」的成年男子，該成年男子在
    馬路邊公共電話亭內將裝有被查扣毒品之黑色背包交給我，
    裡面裝有全部被查獲海洛因7 條、塑膠袋包裝之海洛因5 包
    、夾鏈袋包裝之海洛因4 小包，而該名「叔叔」之成年男子
    將裝有海洛因之背包交付給我時，當時是晚上，被告乙○○
    站在旁邊背對者我和那位「叔叔」，我們回飯店時我才打開
    黑色袋子發現是海洛因，而且是條狀的，當時我有跟被告乙
    ○○說那是海洛因，那位「叔叔」說裡面有東西要給我用的
    ，我打開看是嬰兒油，他說如要用塞的使用嬰兒油比較好塞
    ，去泰國前「昌哥」就要我和乙○○都用塞的，藏在體內夾
    帶回來等語明確（見本院卷第3-4 頁）。
  3.依上開被告丙○○於警詢、偵查及本院之供述，可知被告丙
    ○○就其與被告乙○○前往泰國曼谷之目的、旅遊團費之來
    源、在泰國期間之生活開銷、海洛因毒品之取得方式及如何
    受綽號「昌哥」之指示共同前往泰國曼谷從事運輸毒品等諸
    多細節，均能逐一具體詳述，而非空泛概述，其陳述內容應
    具有可信度，被告兩人確係因經濟狀況不佳，始鋌而走險，
    受「昌哥」之指示前往泰國曼谷向「叔叔」之男子取毒品運
    輸來臺，「昌哥」並事先交付渠兩人出國團費22,000元及供
    在泰國期間之生活零用金6,000 元。
  4.雖被告丙○○嗣於96年2 月1 日以證人身分具結後改口證稱
    ：被告乙○○對於其自泰國曼谷運輸海洛因來臺一事並不知
    情，被告乙○○是單純前往泰國遊玩，出國之團費亦全部由
    被告乙○○所支付，且其於打包返臺行李裝置海洛因時，被
    告乙○○並未目睹等語。然查：經本院將被告兩人隔離訊以
    ：被告丙○○在打包行李時被告乙○○在做何事？被告丙○
    ○答稱「在洗澡」，惟被告乙○○則稱「在睡覺」，二者互
    相矛盾，是被告丙○○證稱其在打包行李時被告乙○○並未
    目睹是否屬實，已有疑義。且本次被告兩人之出國團費合計
    22,000元，業經被告兩人供述一致，然被告乙○○於95年9
    月13日經檢察官詢問出國旅費何人支付時答稱：「我有拿
    8,000 元至10,000元給丙○○」，於96年2 月1 日審理時改
    稱：「我拿22,000元給被告丙○○」，前後供述不一，倘被
    告乙○○就運輸海洛因來臺一事為不知情，且兩人之出國團
    費又係其所支付，則就其交付被告丙○○用以支付團費之金
    額為何一事，應不會產生岐異，亦無刻意迴避之必要，足見
    出國團費應非被告乙○○所支出甚明。再者，被告丙○○審
    理時供稱其在95年9 月間經濟狀況不佳，每月尚須支付25,
    000 元之褓母費，「昌哥」告知其有門路，如能運輸毒品海
    洛因來臺，至少有100,000 萬元報酬，其因很缺錢，所以才
    鋌而走險等語，足見被告丙○○於95年9 月間確實缺少固定
    之經濟來源，甚至連每月25,0 00 元之褓母費亦難以如期支
    付，且當時被告兩人又係同居男女朋友關係，居住之房屋又
    係被告乙○○所支付等情以觀，倘被告乙○○之經濟狀況穩
    定，應可供應被告丙○○之生活開銷，當無讓其女友為了
    100,000 元，而承擔運輸毒品被查獲遭判重刑之風險，參諸
    被告乙○○亦無法提供其資力相關證明資料以供本院參酌或
    調查，可見被告乙○○當時並無資金足以支付渠兩人之出國
    費用，益證被告乙○○辯稱：其在該段期間經濟狀況不錯，
    每月尚可給被告丙○○40,000元至50,000元花用一事，顯係
    為歸避其犯罪之意圖，核與事實不符，渠等有因經濟考量而
    從事運輸毒品之犯罪動機無訛。參以，被告兩人係同居男女
    朋友，又一同出遊，並下榻於同一飯店，兩人之行蹤應屬相
    同，且被告乙○○亦坦承綽號「叔叔」之男子在飯店外之電
    話亭將黑色背包交予被告丙○○時，其人亦在場，距離被告
    丙○○約7 、8 步左右，以當時人在他鄉陌生之地，且被告
    丙○○又係單獨與1 陌生男子接觸，衡情被告乙○○應會前
    往關心，又豈會對「叔叔」所交付之背包究係何物一事未加
    以詢問，亦與常情不符。再參諸被告兩人於95年9 月間經濟
    狀況已顯困頓，應無多餘資金可供出國休閒旅遊，業已如前
    述，是渠出國目的為何，已非尋常，且以被告兩人所參加之
    6 天5 夜之泰國旅遊套裝行程，合計團費才22,000元，並包
    含出國期間之食宿，足見該套裝行程應屬平價甚至低價之陽
    春型旅行團，與運毒集團慣以「假旅遊真挾帶毒品入境」之
    模式相符。況被告丙○○經本院詢以為何以證人身分所證內
    容與移審時所述不符時，亦僅泛稱：「我當時也說他（乙○
    ○）不知道，可能係我口述不清楚。」等語，而無法合理解
    釋其緣由。綜此，足見被告丙○○嗣後更異前詞，顯係附和
    被告乙○○之辯詞，為迴護被告乙○○所為不實之證述，故
    其證稱：被告乙○○並未與其共同參與運毒一事，並無可採
    ；反觀其歷次於警詢、偵查及移審時在本院所為被告乙○○
    知悉並有參與本案運輸海洛因毒品之供述，較符合真實，而
    為本院所採信。
(四)、再按運毒者將毒品藏匿在行李箱內用以矇混通關，乃為國際
    販毒集團常用之運輸毒品方式，又按查緝毒品走私進口係政
    府一向之政策，進出關亦有警語，且屢有破獲，並在電視、
    報紙等媒體上多有報導，前開扣案毒品合計驗前淨重高達41
    4.21公克，業如前述，其價值自屬不菲，而走私毒品海洛因
    雖利潤甚高，然失風者均受重刑懲處，海洛因亦將遭國家沒
    收，對運毒者而言損失自屬不貲，本案「昌哥」應係事先已
    與「叔叔」就走私海洛因來臺一事有周詳、縝細之計畫，且
    被告兩人亦已知情，否則，應無可能將價高量大之上開毒品
    託付被告兩人攜帶回臺。參以被告兩人之出國團費22,000元
    及零用金6,000 元均係「昌哥」所支付，且被告丙○○亦確
    依「昌哥」之指示在泰國曼谷與「叔叔」取得連繫，順利取
    得毒品，並為配合先前「昌哥」在臺要被告兩人以塞的方式
    挾帶毒品入境手法，「叔叔」之男子於交付毒品之際亦附帶
    交付嬰兒油1 瓶以便將毒品塞入體內，足徵被告兩人前往泰
    國運輸海洛因來臺一事，確係「昌哥」與「叔叔」事先安排
    ，被告兩人在依「昌哥」之指示前往泰國時早已知悉此事等
    情，亦可認定。
(五)、至於被告丙○○辯稱：於被告乙○○身上查獲以夾鏈袋包裝
    之4 小包海洛因係「叔叔」要免費給其施用，並非受「昌哥
    」等人之託運輸來之毒品。然查，海洛因為第一級毒品，政
    府查緝甚嚴，且運輸或販賣之刑責為死刑、無期徒刑之重罪
    ，價值不菲，取得不易，被告兩人又係受「昌哥」之指示前
    往泰國運輸毒品入境，於此之前未與「叔叔」當面接洽，果
    如被告丙○○所述，則「昌哥」在臺應先予告知，或事前約
    定將此4 包海洛因之代價列為運輸毒品報酬之一部分，豈會
    在泰國由「叔叔」之男子無價贈與，況被告丙○○亦自承其
    有施用第一級毒品海洛因之犯行，而施用第一級毒品因階段
    之不同，僅分別受觀察勒戒、戒治處分或起訴判刑，且法定
    刑為6 個月以上5 年以下有期徒刑，與運輸同級毒品之刑度
    為死刑或無期徒刑相差甚大，被告丙○○既已承認施用海洛
    因犯行，則不再另論其持有之罪責，衡此，被告丙○○於入
    境被搜身前，當無為避免該4 小包海洛因被查獲，而趁機塞
    進被告乙○○褲袋之必要，由此異常之舉動，亦可佐證該4
    小包毒品海洛應非「叔叔」之男子無償贈與，另觀以該4 小
    包海洛因係「叔叔」之男子與上述扣案之海洛因裝置在同一
    個黑色背包交付，故被告丙○○上開所辯，尚與毒品交易常
    情不符，該4 小包海洛因應係其與被告乙○○受「昌哥」之
    指示所運毒品之部分，一併敘明。
(六)、綜上所述，被告乙○○辯稱：其未與被告丙○○共同參與本
    案運輸第一級毒品之犯行等語，實與事實有間，尚難採信。
    「昌哥」及「叔叔」就上開私運海洛因進口我國境內一事，
    事前既已溝通且設計周詳之計畫而付諸實行，被告兩人知情
    且收受「昌哥」所交付之團費及在泰國之生活零用金，並依
    其指示前往泰國曼谷與「叔叔」接洽，並由「叔叔」於前揭
    時、地交付上開第一級毒品海洛因予被告丙○○，再由被告
    兩人共同私運海洛因進口我國境內，「昌哥」與「叔叔」兩
    人事先謀議，再指示被告兩人自泰國曼谷將前述第一級毒品
    海洛因走私運輸至臺，其4 人彼此間互有犯意聯絡及行為分
    擔，應成立共同正犯。本件事證明確，被告兩人共同運輸第
    一級毒品海洛因、私運管制物品進口等犯行，洵堪認定。
三、論罪科刑部分：
(一)、查海洛因為毒品危害防制條例第2 條第2 項第1 款所稱之第
    一級毒品，且屬行政院依懲治走私條例第2條 第4 項授權訂
    定、發布之「懲治走私條例公告管制物品項目及其數額」甲
    項第4 點所示之管制進出口物品，不限其數額，均不得私運
    進出口。核被告兩人所為，均係犯毒品危害防制條例第4 條
    第1 項之運輸第一級毒品罪及懲治走私條例第2 條第1 項之
    私運管制物品進口罪。又「共同正犯之意思聯絡，原不以數
    人間直接發生者為限，即有間接之聯絡者，亦包括在內，如
    甲分別邀約乙、丙犯罪，雖乙、丙間彼此並無直接之聯絡，
    亦無礙於其為共同正犯之成立」（最高法院77年台上字第
    2135號判例意旨參照）。被告兩人與綽號「昌哥」之成年男
    子事先謀議，再由「昌哥」指示知情之被告兩人至泰國曼谷
    將前述第一級毒品海洛因走私運輸至臺，綽號「叔叔」之成
    年男子亦依其事先與「昌哥」之謀議，至被告兩人在泰國曼
    谷下榻之飯店前之公用電話亭將前述第一級毒品海洛因交付
    予被告丙○○，由被告兩人運輸來臺，被告兩人與「叔叔」
    間事前雖未直接接觸洽談運毒事宜，而無直接之聯絡，揆諸
    上開判例意旨，亦無礙為共同正犯之成立，是被告兩人與「
    昌哥」、「叔叔」間有犯意聯絡及行為分擔，為共同正犯。
    檢察官起訴書僅認定被告兩人為共犯，漏未認定「昌哥」「
    叔叔」亦為本案之共犯，尚屬有誤。又被告兩人持有海洛因
    之低度行為，為運輸第一級毒品之高度行為所吸收，不另論
    罪。被告以1 夾帶毒品行為同時觸犯上開2 罪名，為想像競
    合犯，應依刑法第55條規定從一重論以運輸第一級毒品罪。
    檢察官雖未就被告私運管制物品進口之犯行提起公訴，惟此
    部分犯行與前揭起訴並經論罪科刑之運輸第一級毒品犯行間
    ，有想像競合犯之裁判上一罪關係，為起訴效力所及，且本
    院業已踐行罪名之告知，自應併予審理。
(二)、又按毒品危害防制條例制定之目的，係為防制毒品危害，維
    護國民身心健康，而有關運輸第一級毒品罪責部分，則處以
    死刑或無期徒刑之重刑；然若未分別行為人運輸第一級毒品
    之數量、次數、獲利金額及所造成之危害，一律處以死刑或
    無期徒刑之重刑，自非罰其所當罰刑事政策之目的，亦非為
    阻絕毒害之唯一方法。查被告兩人於本案所運輸之第一級毒
    品海洛因驗前淨重合計為414.21公克，數量雖非微量，惟渠
    兩人均未曾有運輸或販賣海洛因之前科，有台灣高等法院被
    告前案紀錄表2 份在卷足憑，且僅運輸1 次，除「昌哥」所
    交付之團費22,000元及零用金6,000 元外，尚未實際取得犯
    罪所得，且所運毒品亦適時為警查獲，而未流入市面造成實
    際危害，其犯罪情節與運輸毒品之重量達數公斤以上者相比
    ，犯罪情節顯可憫恕，若處以法定最輕本刑無期徒刑，仍屬
    過重，爰依刑法第59條規定，均減輕其刑。而被告兩人私運
    、運輸第一級毒品海洛因入境，未念及我國近年來毒品氾濫
    ，造成嚴重之社會問題，仍為貪圖小利而受人指使從事運輸
    毒品海洛因，助長毒品流通，危害社會治安，被告丙○○被
    查獲後雖曾供述被告乙○○之犯行，配合調查，然嗣於本院
    以證人身分具結證述時又刻意迴護被告乙○○；而被告乙○
    ○則自始均否認犯行，並將一切犯行推諉由被告丙○○，犯
    罪後態度不佳且無悔意，本院綜合以上各情，爰量處被告丙
    ○○有期徒刑16年，量處被告乙○○有期徒刑18年，以資懲
    儆。又依被告運輸海洛因之犯罪性質，認有褫奪公權之必要
    ，併予宣告被告丙○○褫奪公權8 年、被告乙○○褫奪公權
    9 年。
(三)、上開扣案以塑膠膜包裝之海洛因7 條（包）及夾鏈袋包裝之
    海洛因4 小包（合計淨重239.02公克，純度百分之54.23 ，
    純質淨重129. 62 公克；空包裝重45.6公克）、以塑膠袋包
    裝之海洛因5 包（合計驗前淨重175.19公克，驗後淨重175.
    09公克），均為本案查獲之第一級毒品，應依毒品危害防制
    條例第18條第1 項，不問屬於犯人與否，宣告沒收銷燬之；
    又該用以包裝海洛因之塑膠膜、塑膠袋及夾鏈袋，因已沾附
    海洛因粉末，與海洛因粉末無從分離且亦無分離之實益，應
    一併視為毒品予以宣告沒收銷燬。至送鑑耗損之海洛因既已
    滅失，自無庸再予宣告沒收銷燬之必要。至於未扣案「昌哥
    」所交付供被告兩人支付出國團費22,000元及在泰國生活開
    銷之6,000 元，惟此等費係被告運輸第一級毒品之食宿、交
    通必要費用，非被告犯運輸第一級毒品罪所得之物，且均已
    花用完畢而不存在，業經被告丙○○供述明確（見本院卷第
    16頁），自無庸宣告沒收。另被告兩人尚未自「昌哥」、「
    叔叔」處取得運輸毒品返臺之酬勞，自亦不予宣告沒收，均
    併此說明。
據上論結，應依刑事訴訟法第299 條第1 項前段，毒品危害防制
條例第4 條第1 項、第18條第1 項前段，懲治走私條例第2 條第
1 項、第11條，刑法第11條、第28條、第55條、第37條第2 項、
第59條，判決如主文。
本案經檢察官曾靜雅到庭執行職務。
中　　華　　民　　國　　96　　年　　2 　　月　　16　　日
                  刑事第十五庭  審判長法　官  唐照明
                                      法  官  周宛瑩
                                      法  官  梁淑美
上開正本證明與原本無異。
如不服本判決，應於收受送達後10日內向本院提出上訴書狀。
中　　華　　民　　國　　96　　年　　2 　　月　　16　　日
                                      書記官  盧聰明
附錄本件判決論罪科刑法條：
毒品危害防制條例第4條第1項
製造、運輸、販賣第一級毒品者，處死刑或無期徒刑；處無期徒
刑者，得併科新臺幣 1 千萬元以下罰金。
懲治走私條例第2條
私運管制物品進口、出口逾公告數額者，處 7 年以下有期徒刑，
得併科新臺幣 3 百萬元以下罰金。
前項之未遂犯罰之。
第 1 項所稱管制物品及其數額，由行政院公告之。
